---
title: "unsupervised learning"
author: "suzinee"
date: '2021 5 27 '
output: html_document
---

```{r setup, include=FALSE}
knitr::opts_chunk$set(echo = TRUE)
```


## 연관 규칙
- 데이터에 숨어있는 시간 또는 항목간의 규칙

## 연관 분석
- 데이터 속의 연관규칙을 찾아내는 데이터 분석
- 장바구니 분석

## 연관성 분석 주요 측도
1. 지지도(Support)
- 전체 데이터세트에서 해당 아이템 집합이 포함된 비율
- 해당 지표의 필요성
  - 수집된 데이터의 양을 기준으로 빈도수를 해석
  - 상대적으로 해석해야함
  - 빈도수가 높은 것을 위주로 연관성을 찾아본다.
- $\frac{P(X andY)}{P(X U X)}$

2. 신뢰도(Confidence)
- X -> Y: X를 포함한 데이터 세트 중 X, Y 둘다 포함된 데이터
- $\frac{P(X andY)}{P(X)}$


3. 향상도(Lift)
- 연관성 규칙 X->Y가 탐색 되었을때, 경우의 수가 많은지, Y 사례가 많은지 확인
- 신뢰도/지지도
- $\frac{P(Y|X)}{P(Y)}$

- 예시)

|구매항목|건수|
|:------:|:---:|
|{족발, 순대, 보쌈}|5|
|{김밥, 족발, 순대, 떡볶이, 튀김}|2|
|{순대, 보쌈, 막국수, 족발}|4|
|{김밥, 족발, 순대}|2|
|{떡볶이, 순대, 튀김}|2|

- 알고리즘
 - Aprior: 빈출 아이템 집합을 효과적으러 계산하기 위해 경우의 수를 효과적으로 줄여줌


```{r}
#install.packages("arules")
#install.packages("arulesViz")

library(arules)
library(arulesViz)
data(Groceries)
# data.frame 구조
str(Groceries)

inspect(Groceries[1:10])
summary(Groceries)
result_rules <- apriori(Groceries,
                        parameter = list(support=0.005, confidence=0.5, minlen=2))

result_rules
summary(result_rules)
inspect(result_rules[1:10])

sort(itemFrequency(Groceries, type="absolute"), decreasing = T)
itemFrequencyPlot(Groceries,topN=10, type="absolute")
itemFrequencyPlot(Groceries,topN=10, type="relative")

```

```{r}
result_rules <- apriori(Groceries, parameter=list(support=0.005, confidence=0.5, minlen=2)) # minlen X->Y 해당하는 길이가 최소 2

result_rules
summary(result_rules)
inspect(result_rules[1:10])

plot(result_rules, method="graph", control = list(type="Items"))

plot(result_rules, method="grouped")

```

lift, support 결과가 클 수록 패턴을 해석해볼 만하다.
plot(result_rules, method="grouped")

transcation

조건 -> 결과
ex) item1 -> {item2, item3}
해석: itme1을 구매하면 item2, item3을 구매한다.

|item1|item2|item3|item4|
|:---:|:---:|:---:|:---:|
|1|1|1|0|

## 목적





